臺灣新北地方法院刑事判決
111年度審交易字第1004號
公  訴  人  臺灣新北地方檢察署檢察官
被      告  黃辰邑


上列被告因過失傷害案件，經檢察官提起公訴（111 年度調院偵
字第61號），本院判決如下：
    主  文
黃辰邑犯過失傷害罪，處有期徒刑叁月，如易科罰金，以新臺幣
壹仟元折算壹日。
    事實及理由
壹、查被告黃辰邑所犯係死刑、無期徒刑、最輕本刑為3 年以上
    有期徒刑以外之罪，其於準備程序就被訴事實為有罪之陳述
    ，經告知簡式審判程序之旨，並聽取其與檢察官之意見後，
    本院認無不得或不宜改依簡式審判程序進行之處，爰依刑事
    訴訟法第273 條之1 第1 項、第284 條之1 之規定，裁定進
    行簡式審判程序。
貳、本案犯罪事實及證據，除下列事項應予補充外，餘均引用附
    件即檢察官起訴書之記載：
一、犯罪事實欄一之末，應補充「嗣經警到場處理時，黃辰邑留
    待現場，向警員坦承為肇事者，並接受其後裁判」。
二、補充「道路交通事故肇事人自首情形記錄表（參110 年度他
    字第4200號卷第43頁）」、「被告黃辰邑於111 年9 月29日
    本院準備程序及審理時之自白（參本院卷附當日各該筆錄）
    」為證據。
叁、論罪科刑：
一、核被告所為，係犯刑法第284 條前段之過失傷害罪。又被告
    於肇事後，在犯罪未被有偵查權限之機關或公務員發覺前，
    主動向據報前往現場處理之警員表明係肇事者，而願接受裁
    判等情，此觀卷附道路交通事故肇事人自首情形記錄表1 份
    可明，其合於自首要件，得依刑法第62條前段規定減輕其刑
    。
二、審酌被告為領有合格駕駛執照之人，在公用道路上駕駛車輛
    之期間，本應時時注意並遵守道路交通安全規則，以維護自
    身及其他用路人之生命、身體或財產之安全，卻於案發時地
    ，超車過程未保持安全間隔，因而造成本件交通事故，並致
    告訴人陳葳祺受有附件犯罪事實欄一所示之傷害，實有不該
    ，兼衡被告之素行、教育程度、職業、家庭經濟與生活狀況
    ，以及犯後始終坦承犯行，態度勉可，然迄今未能與告訴人
    達成和解或成立調解，亦未取得告訴人之諒解等一切情狀，
    量處如主文所示之刑，並諭知易科罰金之折算標準，以資處
    罰。
肆、本判決係依刑事訴訟法第310 條之2 及第454 條所製作之簡
    化判決，依法僅需記載犯罪事實、證據名稱及應適用之法條
    ，並得以簡略方式為之，如認定之犯罪事實、證據及應適用
    之法條，與檢察官起訴書之記載相同者，得引用之，附此敘
    明。
據上論斷，應依刑事訴訟法第273 條之1 第1 項、第299 條第1
項前段、第310 條之2 、第454 條（本件依刑事判決精簡原則，
僅記載程序法條文），判決如主文。
本案經檢察官陳玟瑾偵查起訴，由檢察官陳炎辰到庭執行公訴。
中　　華　　民　　國    111   年 　 10  　月  　18  　日
                刑事第二十四庭  法  官　李俊彥   
以上正本證明與原本無異。
如不服本判決，應於判決送達後20日內敘明上訴理由，向本院提
出上訴狀（應附繕本），上訴於臺灣高等法院。其未敘述上訴理
由者，應於上訴期間屆滿後20日內向本院補提理由書「切勿逕送
上級法院」。
                                書記官  林慈恩
中　　華　　民　　國　  111 　年　  10    月    18    日
附錄本判決論罪之法律條文：
中華民國刑法第284 條
因過失傷害人者，處1 年以下有期徒刑、拘役或10萬元以下罰金
；致重傷者，處3 年以下有期徒刑、拘役或30萬元以下罰金。 
--------------------------------------------------------
附件：
臺灣新北地方檢察署檢察官起訴書
                                   111年度調院偵字第61號
　　被　　　告　黃辰邑　男　40歲（民國00年0月00日生）
　　　　　　　　　　　　住○○市○○區○○路00號4樓
　　　　　　　　　　　　國民身分證統一編號：Z000000000號
上列被告因過失傷害案件，已經偵查終結，認應提起公訴，茲將
犯罪事實及證據並所犯法條分敘如下：
　　　　犯罪事實
一、黃辰邑於民國109年11月24日18時54分許，駕駛車牌號碼000
    -0000號營業用小客車沿新北市板橋區文化路往臺北方向行
    駛，行經新北市板橋區文化路與民生路口時，本應注意超車
    時應保持安全間隔，並隨時採取必要之安全措施，且依當時
    情形無不能注意之情事，竟疏未注意及此，適有江世豪騎乘
    車牌號碼000-000號普通重型機車搭載陳葳祺行駛於黃辰邑
    上開車輛前方，黃辰邑超車後發生碰撞，致陳葳祺受有左股
    骨盆腸骨及坐骨骨折併髖臼脫臼等傷害（江世豪未據告訴）
    。
二、案經陳葳祺告訴偵辦。
　　　　證據並所犯法條
一、證據清單及待證事實：
編號 證據名稱 待證事實 1 被告黃辰邑於偵查中之自白 被告坦承有駕駛上開車輛，並因未保持兩車之安全間隔而有過失之情形。 2 證人即告訴人陳葳祺於偵查中之具結證述 證明全部犯罪事實。 3 道路交通事故現場圖、道路交通事故調查報告表、當時人談話紀錄表、道路交通事故照片黏貼紀錄表、道路交通事故肇事人自首情形紀錄表各1分，現場照片19張及監視器畫面截圖6張 證明全部犯罪事實。 4 新北市立土城醫院110年1月8日診斷證明書、衛生福利部台北醫院 證明告訴人受有上開傷害之事實。 5 新北市政府交通事件裁決處111年4月21日新北裁鑑字第1115323846號函暨其附件鑑定意見書1份 證明被告就本件車禍事故有過失之事實。 
二、核被告所為，係犯刑法第284條前段之過失傷害罪嫌。
三、依刑事訴訟法第251條第1項提起公訴。
　　此　致
臺灣新北地方法院
中　　華　　民　　國　 111　　年　　5　　月　　 2　　日
　　　　　　　　　　　　　　　檢　察　官　陳玟瑾